# 陈老师您好，我想请教一下销售业务分成的实务操作

提问人：泡菜妹 时间：2016-09-05 20:07:16
陈老师，我们公司，叫A公司 现在有和别的公司签订销售分成协议，目前看到有 2 个合同: 一是我们和对方公司进行联合研发一种产品，这种产品是双方共享知识产权的，研发出来的产品可以在双方的销售渠道进行销售，销售分成条款如下：“双方同意将双方根据合作产品的销售业绩进行利益分成。利益分成模式为：A公司渠道销售的联合开发产品，将以A公司向B基于双方结算价支付一定比例的分成比例进行结算；B渠道销售的联合开发产品，将以B向A基于双方结算价支付一定比例的分成比例进行结算。具体服务费支付规则：基于B的基础安全平台联合开发的产品和新特性，A获取基于结算价销售额的55%，B获取基于结算价销售额的45%；B已经支持的特性license（IPS、AV、APP），按照销售额的35%分成给A。 二是A公司和C公司一起提供服务，服务收入分成条款如下：C公司提供IDC资源、硬件设备资源：按照XX项目基础业务收入的85.1%分成；A公司提供XX服务，按照XX项目的基础业务收入的14.9%分成，A公司给C公司提供6%的增值税专用发票。 请问1.第二种业务A公司只要开 6 个点的服务增票给C公司，直接做服务收入就好了吧？ 2.B销售形成的收入分给A的部分A公司开对应的增票给B就好了吧？ 但是A销售形成的销售收入需要分层给B，拿到B的专票，如何做账务处理呢?如下分录对吗？ 借：应交税金-应交增值税-进项税额 贷：主营业务收入（红字） 银行存款 总感觉有些奇怪，请教一下陈老师实务中有更好的处理方法吗

回答人：chenyiwei
建议对照双方合作协议的条款，分析各方权利义务关系，确定应采用总额法还是净额法确认收入。从你说的情况看，我理解直接对外销售的一方（渠道方，即对最终用户而言的首要责任方）按总额法确认收入，将给另一方的分成款确认为成本的可能性较大；相应地另一方按应获得的分成款确认收入。